臺灣板橋地方法院刑事判決　　　　　　　　　　　　　九十一年度易字第二八五號
　　公　訴　人　臺灣板橋地方法院檢察署檢察官
　　被　　　告　乙○○
右列被告因贓物案件，經檢察官提起公訴（九十年度偵字第三八六八號），本院判決
如左：
    主  文
乙○○連續故買贓物，處有期徒刑月，如易科罰金以佰元折算壹日。
    事  實
一、乙○○基於概括之犯意，於民國九十年一、二月間 (起訴書誤載為自八十九年十
    一月間起) ，連續在臺北縣三重市重新橋下，明知不詳年籍、姓名者分別所持有
    之行動電話均係來路不明之贓物 (合計共三支行動電話，物品名稱詳如附表，均
    為如附表所示之被害人在如附表所示之時間地點遭不詳之人竊取) ，竟仍陸續以
    每支新臺幣一千元之低價予以買受，嗣於同年二月十四日下午五時三十五分許，
    經警持搜索票在其位於臺北縣鶯歌鎮○○街二之七號七樓之住處搜獲前開贓物，
    因而查知上情。
二、案經臺北縣警察局海山分局報請臺灣板橋地方法院檢察署檢察官偵查起訴。
    理  由
一、訊據被告乙○○固坦承於右揭時地先後購入如附表所示三支行動電話之事實，惟
    矢口否認有何故買贓物之犯行，辯稱：伊是做中古買賣生意，在三重市重新橋下
    擺設攤位，是客人拿行動電話到攤位賣給伊，伊是為了賺取再轉賣出去時的差價
    ，並不知是贓物云云。經查：
  (一)如附表所示之三支行動電話分別係李舜亮、夏康耀、丁○○所有，於如附表所示
    之時間地點失竊等情，業據被害人李舜亮、夏康耀、丁○○分別於警訊時指述甚
    詳，且有贓物認領保管單三紙在卷可稽，顯然該等行動電話為他人所失竊之贓物
    無訛。
  (二)查被告於警訊時供稱其係於八十九年十一月中旬在三重市重新橋下向流動攤販購
    得如附表所示之三支行動電話云云，然其於本院調查時卻稱其是在三重市重新橋
    下擺設攤位，是客人拿行動電話到攤位賣給伊云云，先後所述之情節迥異，可見
    被告並未吐實，其謂是合法從事中古買賣云云，洵難採信。況且，如附表所示之
    三支行動電話失竊之時間均在九十年一月間，被告竟謂其是於八十九年十一月中
    旬購得該等行動電話云云，尤屬虛構之詞。本件被告以顯然過低之價格購入該等
    行動電話，而就行動電話之來源及購買過程均故為虛偽之託詞，自足信其應知該
    等行動電話為來路不明贓物而故為買受，其前揭所辯乃不可採，事證明確，其犯
    行至堪認定。
二、核被告所為，係犯刑法第三百四十九條二項之故買贓物罪。被告先後三次犯行，
    時間緊接，方法相同，觸犯構成要件相同之罪名，顯係基於概括犯意為之，為連
    續犯，應依刑法第五十六條規定以一罪論並加重其刑。爰審酌被告之素行狀況、
    犯罪動機、手段、目的、所生危害及犯罪後態度等一切情狀，量處如主文所示之
    刑，並諭知易科罰金之折算標準。
三、公訴意旨另以：被告另亦在臺北縣三重市重新橋下購入車用ＶＣＤ介面卡一個 (
    係丁○○所有，於九十年一月二十二日在臺北縣中和市○○街八十五巷二號地下
    室失竊) 、車用ＣＤ換片機一台及車用液晶電視一台 (係甲○○所有，於九十年
    一月二十四日十三時三十分許在臺北縣板橋市○○路○段三十九號前失竊) 、車
    用ＣＤ換片機一台 (係不詳人所有，於不詳時間地點失竊) ，因認被告此部分亦
    涉有刑法第三百四十九條第二項之故買贓物罪嫌。經查：(一)就被告所購買之車用
    ＶＣＤ介面卡一個 (為警在鶯歌鎮○○街二之七號七樓搜獲) ，被害人丁○○於
    警訊時雖指認係渠失竊之物云云，然據被害人丁○○及臺北縣警察局海山分局警
    員丙○○分別到庭時均稱：是憑廠牌、型號、樣式相同來指認的等語。查廠牌、
    型號、樣式固得佐為指認之參考，惟若僅以此為憑，因特徵性不足，將極易生指
    認錯誤之情形。本件被害人丁○○自陳：指認贓物當時有產品保證書，現在已經
    丟了等語 (見本院九十一年四月十八日訊問筆錄) ，則指認當時何以不核對產品
    保證書上所載產品序號與扣案ＶＣＤ介面卡是否相符？該項指認未盡詳細，自不
    應遽令被告承擔可能指認錯誤之不利益。(二)就被告所購買之車用ＣＤ換片機一台
    、車用液晶電視一台 (為警在板橋市○○路○段四十二號二樓) ，被害人甲○○
    於警訊時雖指認係渠失竊之物云云，然據被害人甲○○到庭時稱：我是看品牌款
    式都一樣，且是用被剪掉的方式偷的。 (問：剪的方式有特別不同？) 沒有。我
    當時沒有留產品保證書等語，是被害人甲○○指認所憑之特徵性亦嫌不足，不足
    以使人確信該扣案之車用ＣＤ換片機一台、車用液晶電視一台為渠失竊之物。(三)
    就被告所購買之車用ＣＤ換片機一台 (為警在鶯歌鎮○○街二之七號七樓搜獲)
    ，則無任何人指認為失竊之物，無從認係贓物。準此，此等部分雖公訴意旨亦認
    被告涉有刑法第三百四十九條第二項之故買贓物罪嫌，然既難以認該等被告所購
    買之物品為贓物，自不得對被告科以故買贓物之罪責。此等部分不能證明被告犯
    罪，原應諭知無罪之判決，然因公訴意旨認此等部分與前開論處罪刑部分有連續
    犯之裁判上一罪關係，基於審判不可分原則，爰不另無罪之諭知，附此敘明。
據上論斷，應依刑事訴訟法第二百九十九條第一項前段，刑法第五十六條、第三百四
十九條第二項、第四十一條第一項前段，罰金罰鍰提高標準條例第一條前段、第二項
，判決如主文。
本案經檢察官謝宗甫到庭執行職務。
中      華      民      國    九十一    年      五      月    二十三    日
                                臺灣板橋地方法院刑事第五庭
                                    法  官    戴   嘉   清
右正本證明與原本無異
如不服本判決應於送達後十日內向本院提出上訴狀
                                    書記官    陳   春   銘
中      華      民      國    九十一    年      五      月    三十一    日
附錄本案論罪科刑法條全文：
刑法第三百四十九條
收受贓物者，處三年以下有期徒刑、拘役或五百元以下罰金。
搬運、寄藏、故買贓物或為牙保者，處五年以下有期徒刑、拘役或科或併科一千元以
下罰金。
因贓物變得之財物，以贓物論。
附表
┌──┬──────┬───┬──────────┬──────────┐
│編號│物品名稱    │被害人│失    竊    時    間│失    竊    地    點│
├──┼──────┼───┼──────────┼──────────┤
│ 一 │NOKIA 6138型│李舜亮│九十年一月三日      │臺北縣鶯歌鎮○○街二│
│    │行動電話一支│      │                    │號地下室            │
├──┼──────┼───┼──────────┼──────────┤
│ 二 │PANASONIC 牌│夏康耀│九十年一月十二日凌晨│臺北縣中和市○○路二│
│    │行動電話一支│      │                    │四○號地下室        │
├──┼──────┼───┼──────────┼──────────┤
│ 三 │MOTOROLA 938│丁○○│九十年一月二十二日  │臺北縣中和市○○街八│
│    │行動電話一支│      │                    │十五巷二號地下室    │
└──┴──────┴───┴──────────┴──────────┘
